臺灣高等法院高雄分院刑事判決　　　　93年度上訴字第1044號
上　訴　人　臺灣高雄地方法院檢察署檢察官
被　　　告　甲○○
上列上訴人因被告違反毒品危害防制條例案件，不服臺灣高雄地
方法院93年度訴字第841 號中華民國93年8 月25日第一審判決（
起訴案號：臺灣高雄地方法院檢察署93年度毒偵字第1495號），
提起上訴，本院判決如下：
    主  文
原判決撤銷。
甲○○連續施用第一級毒品，累犯，處有期徒刑壹年。
扣案之海洛因貳小包（合計淨重零點零參公克）、海洛因壹小包
（淨重零點肆伍公克）、殘留有海洛因成分之注射針筒壹支，均
沒收銷燬之。
    事  實
一、甲○○於民國（以下同）87年間曾犯違反毒品危害防制條例
    案件，經本院判處有期徒刑3 年確定，於91年7 月24日假釋
    期滿執行完畢，另於88年間曾因違反毒品危害防制條例案件
    ，經觀察勒戒後認無繼續施用傾向，於88年5 月13日執行完
    畢釋放，經高雄地方法院檢察署檢察官於88年5 月17日以88
    年度偵字第11163 號為不起訴處分確定。詎仍未戒除毒癮，
    復基於概括之犯意，自93年1 月22日起至93年10月15日止，
    連續在高雄市○○區○○街259 巷2 號其住處及其他隱蔽等
    處所，以將海洛因摻入香菸吸食及將海洛因摻水置入注射針
    筒注射之方式，連續施用第一級毒品海洛因，約每隔2 、3
    日施用1 次。經警於93年1 月22日9 時30分許在高雄市三民
    區鼎金1 巷36號「保安宮」男廁所內查獲，及於93年5 月29
    日13時許，經警採其尿液送驗而查知上情。詎其經訊問後飾
    回或交保，回去後仍無法戒絕，仍在其住處等地繼續施用海
    洛因，又於93年9 月4 日1 時許，在高雄市○○區○○路與
    尚仁街口，經警發覺行跡可疑又被查獲，並扣得海洛因2 小
    包（合計淨重0.03公克），及殘留有海洛因成分之注射針筒
    1 支。又於93年9 月15日19時30分許，在高雄市○鎮區鎮○
    路16號前，經警發覺行跡可疑又被查獲，並扣得海洛因1 小
    包（淨重0.45公克）。又於93年10月15日11時10分許，在高
    雄市○鎮區○○路1 家西藥房前，經警發覺行跡可疑又被查
    獲（以上查獲數次均經檢察官訊問後飾回）。
二、案經高雄市政府警察局三民第二分局移送臺灣高雄地方法院
    檢察署檢察官偵查起訴，及高雄市政府警察局刑警大隊、苓
    雅分局移送同署檢察官函請併案審理。
    理  由
一、右揭施用毒品海洛因之事實，業據被告甲○○於警訊及偵查
    中坦承不諱，且被告甲○○經警查獲之時所採集之尿液，經
    嗎啡之陽性反應，有高雄市立凱旋醫院93年2 月16日高市凱
    醫檢字第1605號煙毒尿液檢驗成績書及高雄縣政府衛生局93
    年6 月7 日93煙檢字第1112號煙毒尿液檢驗成績書各1 紙及
    嫌犯尿液對照表2 紙在卷足憑；又被告甲○○於93年9 月4
    日1時 許，在高雄市○○區○○路與尚仁街口，經警發覺行
    跡可疑又被查獲，並扣得海洛因2 小包（合計淨重0.03公克
    ），該扣得2 包粉末經鑑定確係海洛因，此有法務部調查局
    93 年9月29日調科壹字第220018233 號鑑定通知書可憑，並
    有注射針筒1 支扣案可証，經警採尿其尿液含有嗎啡成分，
    並有高雄市立凱旋醫院93年9 月16日00000000000 號尿液檢
    驗成績書可憑，該針筒殘留有海洛因成分，並有高雄醫學大
    學附設醫院93年11月23日檢驗報告可稽；又被告於93年9 月
    15日19時30分許，在高雄市○鎮區鎮○路16號前，經警發覺
    行跡可疑又被查獲，並扣得海洛因1 小包（淨重0.45公克）
    ，該扣得粉末經鑑定確係海洛因，此有法務部調查局93年10
    月20日調科壹字第220018295 號鑑定通知書可憑；又被告甲
    ○○於93年10月15日11時10分許，在高雄市○鎮區○○路1
    家西藥房前，經警發覺行跡可疑又被查獲，經警採尿送驗，
    其尿液含有嗎啡成分，亦有高雄市立凱旋醫院93年11月5 日
    00000000號尿液檢驗成績書可憑，足認被告之自白與事實相
    符。又被告甲○○於88年間曾因違反毒品危害防制條例案件
    ，經觀察勒戒後認無繼續施用傾向，於88年5 月13日執行完
    畢釋放之事實，有臺灣高等法院被告全國前案紀錄表2 紙、
    司法院全國線上查詢在監所最新資料報表1 紙附卷可稽，其
    於觀察勒戒執行完畢後5 年內，再犯施用毒品之罪，事證明
    確，其連續施用第一級毒品海洛因之犯行已堪認定。
二、按海洛因係屬毒品危害防制條例第2 條第1 項所稱之第一級
    毒品，依法不得施用。核被告甲○○所為，係犯毒品危害防
    制條例第10條第1 項之施用第一級毒品罪。其持有海洛因後
    ，進而施用，其持有之低度行為應被其施用之高度行為所吸
    收，不另論罪。被告先後2 次施用第一級毒品之犯行，時間
    緊接，方法相同，觸犯構成要件相同之罪名，顯係基於概括
    犯意為之，為連續犯，應依刑法第56條之規定，以一罪論。
    被告甲○○於自93年1 月23日起至同年10月15日止，連續施
    用第一級毒品之犯行，雖未据起訴，惟此部分與起訴部分有
    連續犯裁判上一罪關係，亦為起訴效力所及，本院自得一併
    審究。被告甲○○曾於87年間因違反毒品危害防制條例案件
    ，經台灣高等法院高雄分院判處有期徒刑3 年確定，於91年
    7 月24日假釋期滿執行完畢，有台灣高雄地方法院檢察署刑
    案資料查註紀錄表及台灣高等法院被告全國前案紀錄表可按
    ，其於有期徒刑執行完畢後5 年以內再犯有期徒刑以上之本
    罪，為累犯，應依刑法第47條規定加重其刑。
三、原審予以論科，固非無見，惟查原審就被告甲○○於93年5
    月30日起至同年10月15日止，施用第一級毒品未及審究，尚
    有未洽，檢察官上訴請求就被告甲○○前述3 次被查獲部分
    併案審判，為有理由，原判決自應予撤銷改判。審酌被告甲
    ○○前因施用毒品，經觀察、勒戒執行完畢且為不起訴處分
    後，仍未戒絕毒品，再犯本件施用毒品之罪，顯見其戒除毒
    癮之意志薄弱，惡習未改，惟念及施用毒品係戕害自己身心
    健康之行為，尚未損及他人，且其犯後已坦承犯行等一切情
    狀，量處有期徒刑1 年。扣案之海洛因2 小包（合計淨重
    0.03公克）、海洛因1 小包（淨重0.45公克）均係毒品，並
    依法宣告沒收銷燬之，又扣案之注射針筒1 支含有海洛因成
    分，與毒品無法剝離，亦應依法宣告沒收銷燬之。至扣案之
    注射針筒2 支、含海洛因殘渣之夾鏈袋2 包，係警員於高雄
    市三民區鼎金1 巷36號「保安宮」男廁所內查獲，被告甲○
    ○辯稱該物係他人棄置於公廁，非供渠等施用毒品所用之物
    等語，且查獲處所乃不特定多數人所得自由出入之場所，況
    警員並非當場查獲被告施打毒品，依罪疑有利於被告之原則
    ，應認該注射針筒2 支、含海洛因殘渣之夾鏈袋2 包非供本
    件被告甲○○犯施用第一級毒品罪所用之物，此部分不予宣
    告沒收，附此敘明。
四、被告甲○○經合法傳喚無正當理由於審判期日不到庭，依法
    不待其陳述逕行判決。
據上論斷，應依刑事訴訟法第369 條第1 項前段、第364 條、第
299 條第1 項前段、第371 條，毒品危害防制條例第10條第1 項
、第18條第1 項，刑法第11條前段、第56條、第47條，判決如主
文。
本案經檢察官陳新慶到庭執行職務。
中　　華　　民　　國　　94　　年　　2 　　月　　25　　日
                  刑事第六庭  審判長法  官  王憲義
                                    法  官  范惠瑩
                                    法  官  張盛喜
以上正本證明與原本無異。
如不服本判決應於收受本判決後10日內向本院提出上訴書狀，其
未敘述上訴理由者，並得於提起上訴後10日內向本院補提理由書
狀（均須按他造當事人之人數附繕本）「切勿逕送上級法院」。
中　　華　　民　　國　　94　　年　　3 　　月　　1 　　日
　　　　　　　　　　　　　　　　　　書記官  楊茱宜
附錄本案論罪科刑法條：
毒品危害防制條例第10條第1 項、第2 項：
施用第一級毒品者，處6 月以上5 年以下有期徒刑。
